臺灣臺中地方法院刑事判決　　　　　　　　　　　　九十三年度易字第一二八三號
　　公　訴　人　臺灣臺中地方法院檢察署檢察官
　　被　　　告　甲○○
右列被告因加重竊盜等案件，經檢察官聲請以簡易判決處刑（聲請案號：九十三年度
速偵字第三七０號）及移
易庭認不宜逕以簡易判決處刑，應適用通常訴訟程序審判，因被告於準備程序中就被
訴事實為有罪之陳述，本院合議庭裁定由受命法官獨任進行簡式審判程序，本院判決
如左：
    主  文
甲○○連續攜帶兇器竊盜，處有期徒刑拾月。
扣案之鐵製螺絲起子壹把沒收。
    事  實
一、 甲○○基於意圖為自己不法所有之概括犯意，連續於：(一)民國九十三年四月五
     日十五時許，攜帶其所有客觀上足對人之生命、身體、安全構成威脅，具有危
     險性之兇器鐵製螺絲起子一把，在臺中市北屯區○○○路太原車站後門之路旁
     ，以螺絲起子撬開機車之鎖頭電門後（毀損部分未據告訴），啟動電門之方式
     ，竊取丙○○所有之車牌號碼ＴＷＰ－二八六號機車一部，得手後留供已代步
     之用；(二)九十三年五月三日四時許，在臺中縣潭子鄉○○路二十八巷六號前，
     以其所有之萬能鑰匙，啟動機車電門之方式，竊取乙○○所有之車牌號碼ＴＪ
     Ｈ－五六三號機車乙部，得手後，留供已代步之用；(三)嗣因前述機車故障，乃
     復於九十三年五月三日五時許，在臺中縣潭子鄉○○路○段一二三號前，以同
     前述方式，竊取丁○○所有之車牌號碼ＴＧＯ－三七九號機車乙部，得手後，
     留供已代步之用，並隨手將該萬能鑰匙丟棄。甲○○為免竊盜行為為警發現，
     復基於行使變造特種文書之犯意，將丁○○所有之上開機車車牌號碼，以白色
     之矽膠變造為ＴＧＯ－八七八號，並據以行使，以規避警方查緝；嗣為警分別
     於：(一)九十三年四月十八日十六時許，在臺中縣大雅鄉○○路○段八號前查獲
     ，並扣得車牌號碼ＴＷＰ－二八六號機車一部（已發還），及鐵製螺絲起子一
     把；(二)九十三年五月三日二十二時許，在臺中縣大雅鄉○○路○段二一七號旁
     查獲，並扣得車牌號碼ＴＧＯ－三七九號機車乙部，並由甲○○帶同員警查獲
     車牌號碼ＴＪＨ－五六三號機車乙部（均已發還）。
二、案經臺中縣警察局報請臺灣臺中地方法院檢察署檢察官偵查後，聲請簡易判決處
    刑及臺中縣警察局豐原分局報請移送併案審理。
    理  由
一、右揭事實，業據被告甲○○於本院準備程序中及審理時坦白不諱，核與被害人丙○○、乙○○、丁○○分於警詢、檢察官訊問時所指述之情節大致相符，應認被
    告之自白與事實相符，而得為證據。此外，並有扣案之鐵製螺絲起子一把、車輛
    竊盜、車牌失竊資料個別查詢報表－查詢車輛認可資料、機車照片數幀、贓物領
    據三紙等在卷足稽。本件事證已經明確，被告右揭犯行洵堪認定，應依法論科。
二、按所謂兇器，其種類並無限制，凡客觀上足對人之生命、身體、安全構成威脅，
    具有危險性之兇器均屬之，且祇須行竊時攜帶此種具有危險性之兇器為已足，並
    不以攜帶之初有行兇之意圖為必要。查被告行竊被害人丙○○所有機車時，所攜
    帶之鐵製螺絲起子係鐵製材料，質地堅硬、尖銳，如持以抵拒，為足以傷害人生
    命、身體、安全之器械，顯為具有危險性之兇器。核被告所為竊取被害丙○○機
    車部分，係犯刑法第三百二十一條第一項第三款攜帶兇器竊盜罪、所為竊取被害
    人乙○○、丁○○所有機車部分，係犯刑法第三百二十條第一項普通竊盜罪；又
    被告變造丁○○所有之機車車牌號碼，並據以行使之行為，係犯刑法第二百十六
    條、第二百十二條之行使變造特許證罪。被告變造機車牌照後持以行使，變造之
    低度行為為行使之高度行為所吸收，不另論罪。其上開所犯竊盜及行使變造特許
    證罪二罪之間，有方法結果之牽連關係，依刑法第五十五條之規定從較重之竊盜
    罪處斷。被告所為先後三次竊盜犯行，時間緊接，所犯係基本構成要件相同之罪
    名，顯係基於概括犯意反覆為之，為連續犯，應依刑法第五十六條規定論以情節
    較重之刑法第三百二十一條第一項第三款攜帶兇器竊盜罪，並加重其刑。又被告
    竊盜被害人乙○○、丁○○所有機車，所犯刑法第三百二十條第一項普通竊盜罪
    ，及行使變造私文書罪部分，雖未據公訴人起訴，惟與已經聲請簡易判決處刑部
    分有連續犯、牽連犯之裁判上一罪之關係，基於審判不可分之原則，應為聲請簡
    易判決處刑效力所及，且經檢察官移送併案審理，自為本院所得一併審究者，附
    予敘明。爰審酌被告犯罪之動機、目的、竊盜行為之犯罪手段，犯罪所生之損害
    ，並犯後坦承犯罪事實之犯後態度等一切情狀，量處如主文所示之刑，以示懲儆
    。又扣案鐵製螺絲起子一把，為被告所有並供犯罪所用之物，應依刑法第三十八
    條第一項第二款宣告沒收。另被告用以竊取乙○○、丁○○所有機車之萬能鑰匙
    業經被告丟棄而滅失，爰不予宣告沒收，附此敘明。
據上論斷，應依刑事訴訟法第四百五十二條、第二百七十三條之一第一項、第二百九
十九條第一項前段，刑法第五十六條、第二百十六條、第二百十二條、第三百二十一
條第一項第三款、第五十五條、第三十八條第一項第二款，罰金罰鍰提高標準條例第
一條前段，判決如主文。
中      華      民      國      九十三    年    十一      月    十六    日
                                臺灣臺中地方法院刑事第四庭
                                      法  官  王  鏗  普
右正本證明與原本無異。
如不服本判決，應於收受本判決後十日內向本院提出上訴書狀，其未敘述上訴理由者
，並得於提起上訴後十日內向本院補提理由書狀（均須按他造當事人之人數附繕本）
「切勿逕送上級法院」。
                                      書記官
中      華      民      國      九十三    年    十一      月    十六    日
附錄本案論罪科刑法條全文：
中華民國刑法第三百二十一條
犯竊盜罪而有左列情形之一者，處六月以上、五年以下有期徒刑：
一  於夜間侵入住宅或有人居住之建築物、船艦或隱匿其內而犯之者。
二  毀越門扇、牆垣或其他安全設備而犯之者。
三  攜帶兇器而犯之者。
四  結夥三人以上而犯之者。
五  乘火災、水災或其他災害之際而犯之者。
六  在車站或埠頭而犯之者。
前項之未遂犯罰之。
中華民國刑法第二百一十六條
 (行使偽造變造或登載不實之文書罪)
行使第二百十條至第二百十五條之文書者，依偽造、變造文書或登載不實事項或使登載
不實事項之規定處斷。
中華民國刑法第二百一十二條
 (偽造變造特種文書罪)
偽造、變造護照、旅券、免許證、特許證及關於品行、能力服務或其他相類之證書、介
紹書，足以生損害於公眾或他人者，處一年以下有期徒刑、拘役或三百元以下罰金。
